---
title: "Depuración de los datos"
output: html_document
date: "2024-06-06"
---

```{r setup, include=FALSE}
knitr::opts_chunk$set(echo = TRUE)
```


Lectura de los datos

```{r}
library(haven) 
datos_tfm <- read_sav("./Datos/Ammonia and Outcomes 19.sav") # leemos los datos
datos_tfm1 <- as.data.frame(datos_tfm)
dim(datos_tfm1) # la dimensión de los datos es de 754 filas (individuos) y 100 
# columnas (variables)
```
Las posiciones 49 y 592 para la variable Bblockers están ausentes. Eliminamos esas dos filas.

```{r}
datos_tfm1[c(49, 592), ]
datos_tfm1 <- datos_tfm1[-c(49, 592), ]
```

```{r}
dim(datos_tfm1) # ahora ya tenemos 752 filas y 100 columnas.
```

Seleccionamos las variables de interés. De las 100 variables que tenemos, son 27 las que realmente
interesan.
```{r}
position <- NULL 
position[1] <- which(names(datos_tfm1) == "Hospital")
position[2] <- which(names(datos_tfm1) == "AetiologyCat")
position[3] <- which(names(datos_tfm1) == "Age")
position[4] <- which(names(datos_tfm1) == "AlbgDL")
position[5] <- which(names(datos_tfm1) == "ComplicationorTransplant")
position[6] <- which(names(datos_tfm1) == "TimetoEventComplicationorTransplant")
position[7] <- which(names(datos_tfm1) == "Bblockers")
position[8] <- which(names(datos_tfm1) == "Br")
position[9] <- which(names(datos_tfm1) == "ChilPughclass")
position[10] <- which(names(datos_tfm1) == "CKD")
position[11] <- which(names(datos_tfm1) == "Cr")
position[12] <- which(names(datos_tfm1) == "Diabetes")
position[13] <- which(names(datos_tfm1) == "Dyslipidemia")
position[14] <- which(names(datos_tfm1) == "Heartdisease")
position[15] <- which(names(datos_tfm1) == "Hypertension")
position[16] <- which(names(datos_tfm1) == "INR")
position[17] <- which(names(datos_tfm1) == "Lactulose")
position[18] <- which(names(datos_tfm1) == "MELD")
position[19] <- which(names(datos_tfm1) == "Na")
position[20] <- which(names(datos_tfm1) == "Obesity")
position[21] <- which(names(datos_tfm1) == "Platelets")
position[22] <- which(names(datos_tfm1) == "Pneumopathy")
position[23] <- which(names(datos_tfm1) == "PPIs")
position[24] <- which(names(datos_tfm1) == "Rifaximin")
position[25] <- which(names(datos_tfm1) == "Sex")
position[26] <- which(names(datos_tfm1) == "ULN")
position[27] <- which(names(datos_tfm1) == "Varices")
```

```{r}
datos_tfm11 <- datos_tfm1[, position]
dim(datos_tfm11) # el dataframe datos_tfm11 solo recoge las variables que queríamos
# que recogiese.
```


```{r}
str(datos_tfm11) 
# reestructuramos la base de datos

datos_tfm11$Hospital <- as.factor(datos_tfm11$Hospital)
datos_tfm11$AetiologyCat <- as.factor(datos_tfm11$AetiologyCat)
datos_tfm11$Age <- as.numeric(datos_tfm11$Age)
datos_tfm11$AlbgDL <- as.numeric(datos_tfm11$AlbgDL)
datos_tfm11$ComplicationorTransplant <- as.factor(datos_tfm11$ComplicationorTransplant)
datos_tfm11$TimetoEventComplicationorTransplant <- as.numeric(datos_tfm11$TimetoEventComplicationorTransplant)
datos_tfm11$Bblockers <- as.factor(datos_tfm11$Bblockers)
datos_tfm11$Br <- as.numeric(datos_tfm11$Br)
datos_tfm11$ChilPughclass <- as.factor(datos_tfm11$ChilPughclass)
datos_tfm11$CKD <- as.integer(datos_tfm11$CKD)
datos_tfm11$Cr <- as.numeric(datos_tfm11$Cr)
datos_tfm11$Diabetes <- as.factor(datos_tfm11$Diabetes)
datos_tfm11$Dyslipidemia <- as.factor(datos_tfm11$Dyslipidemia)
datos_tfm11$Heartdisease <- as.factor(datos_tfm11$Heartdisease)
datos_tfm11$Hypertension <- as.factor(datos_tfm11$Hypertension)
datos_tfm11$INR <- as.numeric(datos_tfm11$INR)
datos_tfm11$MELD <- as.numeric(datos_tfm11$MELD)
datos_tfm11$Lactulose <- as.factor(datos_tfm11$Lactulose)
datos_tfm11$Na <- as.numeric(datos_tfm11$Na)
datos_tfm11$Obesity <- as.factor(datos_tfm11$Obesity)
datos_tfm11$Platelets <- as.numeric(datos_tfm11$Platelets)
datos_tfm11$Pneumopathy <- as.factor(datos_tfm11$Pneumopathy)
datos_tfm11$PPIs <- as.factor(datos_tfm11$PPIs)
datos_tfm11$Rifaximin <- as.factor(datos_tfm11$Rifaximin)
datos_tfm11$Sex <- as.factor(datos_tfm11$Sex)
datos_tfm11$ULN <- as.numeric(datos_tfm11$ULN)
datos_tfm11$Varices <- as.factor(datos_tfm11$Varices)
```
Guardamos la base de datos una vez elegidas ya las covariables de interés en un RData, para su posterior descriptivo de datos faltantes.

```{r}
names(datos_tfm11) <- c("Hospital", "EtiologiaCat", "Edad", "AlbgDL", "COT", "TECOT", "Bblockers", "Br", "ChilPughClass", "CKD", "Cr", "Diabetes", "Dislipidemia", "EnfermedadCardiaca", "Hipertensión", "INN",  "Lactosa", "MEHT", "Na", "Obesidad", "Plaquetas", "Neumopatía", "PPIs", "Rifaximina", "Sexo", "ALS", "Varices")
```

```{r}
# datos con NA
save(datos_tfm11, file = "./Archivos_RData/datos_finales_NA.RData")
```

```{r}
#la base de datos con todas las covariables.
datos_tfm1_def <- datos_tfm11[,c(2, 3, 4, 5, 6, 7, 8, 9, 11, 12, 16, 18, 25, 26)] # base de datos sin hospital

# A partir de esta base de datos, que tiene todas las covariables, creamos esta base de datos con 
datos_tfm11_def <- datos_tfm1_def[complete.cases(datos_tfm1_def), ]
```


Se prepara en un RData la matriz de diseño resultante.
```{r}
datos_tfm1_def_sinHospital_sinMELDsinChild <- datos_tfm11_def[, c(1, 2, 3, 5, 6, 7, 9, 10, 11, 13, 14)]

# modelo lm.
modelo.lm <- lm(datos_tfm1_def_sinHospital_sinMELDsinChild$TimetoEventComplicationorTransplant~., data = datos_tfm1_def_sinHospital_sinMELDsinChild) #para hacer la matriz de diseño.

Xn1 <- model.matrix(modelo.lm)[, -1] # Remove intercept
vec_names <- c("EtiologiaCat1", "EtiologiaCat2", "EtiologiaCat3", "EtiologiaCat4",
             "Edad", "AlbgDL", "Bblockers_SI", "Br","Cr", 
             "Diabetes_SI", "INN", "Sexo_Mujer", "ALS")     
colnames(Xn1) <- vec_names 
# datos matriz de diseño
save(Xn1, file = "./Archivos_RData/matriz_diseño.RData")
```


```{r}
nombres<-c("EtiologiaCat", "Edad", "AlbgDL", "COT", "TECOT", "Bblockers", "Br",
           "ChilPughClass", "Cr", "Diabetes", "INN", "MEHT", "Sexo", "ALS")
names(datos_tfm11_def) <- nombres
# datos finales
save(datos_tfm11_def, file = "./Archivos_RData/datos_finales.RData")
```

