---
title: "Descriptivo de los datos"
output: html_document
date: "2024-05-25"
autor: Andrea de la Cruz Herrán
---


```{r}
library(ggplot2)
```

# 1. REPRESENTACIÓN GRÁFICA DE EJEMPLO DE CENSURA - Figura 1

```{r}
jpeg("Figuras/Censurados.jpeg")
par(mfrow = c(1,2))
x <- 0:100
x1 <- x
y1 <- 5:1
y <- rep(4, length(x))
plot(x, y, type = "l", col = "black", lwd = 2, xlab = "Tiempo (días)", ylab = "Individuos", main = "", xlim = c(0, 70), ylim = c(0.9, 5))
lines(seq(0, 40, length.out = 101), rep(5, length(x)), type = "l", col = "black", lwd = 2)
lines(seq(0, 25, length.out = 101), rep(2, length(x)), type = "l", col = "black", lwd = 2)
lines(seq(0, 10, length.out = 101), rep(1, length(x)), type = "l", col = "black", lwd = 2)
lines(seq(0, 56, length.out = 101), rep(3, length(x)), type = "l", col = "black", lwd = 2)
lines(rep(60, 100), seq(0, 6, length.out = 100), type = "l", col = "black", lwd = 2,lty  = "dashed")
lines(rep(0, 100), seq(0, 6, length.out = 100), type = "l", col = "black", lwd = 2, lty  = "dashed")
points(x1[41], y1[1], pch = 4, col = "red", cex = 2, lwd = 3)
points(x1[57], y1[3], pch = 21, col = "red", cex = 2, bg = "red")
points(x1[66], y1[2], pch = 21, col = "red", cex = 2, bg = "red")
points(x1[11], y1[5], pch = 21, col = "red", cex = 2, bg = "red")
points(x1[26], y1[4], pch = 4, col = "red", cex = 2, lwd = 3)
```

# 2. DATOS FALTANTES - Figura 2

```{r}
# se carga el archivo que contiene los datos.
load("Archivos_RData/datos_finales_NA.RData")
```

```{r}
V1 <- NULL
for (i in 1:dim(datos_tfm11)[2]) {
  V1[i] <- sum(is.na(datos_tfm11[,i]))
}
```

```{r}
datosNAs <- data.frame(nombres = names(datos_tfm11), Porcentaje = V1 / dim(datos_tfm11)[1] * 100)
```


```{r}
datosNAsgrafica <- ggplot(datosNAs, aes(x = nombres, y = Porcentaje)) +
  geom_bar(stat = "identity", fill = "steelblue", alpha=0.5) +
  labs(title = "Porcentaje de valores faltantes por variable",
       x = "",
       y = "Porcentaje (%)") +
  theme_minimal() +
  theme(
    plot.title = element_text(size = 20),
    axis.text.x = element_text(size = 8, angle = 90, hjust = 1)
  )
```

```{r}
ggsave("Figuras/Grafica_NAs.jpg", plot=datosNAsgrafica)
```


# 3. DESCRIPTIVO UNIVARIANTE DE LA BASE DE DATOS. Variables cuantitativas - Figura 3

```{r}
load("Archivos_RData/datos_finales.RData")
datos <- datos_tfm11_def
```

Como el TFM es realizado bajo la perspectiva bayesiana, se crean gráficos de densidades (para las variables cuantitativas).

```{r}
densityplot_Edad <- ggplot(data = datos, aes(x = Edad)) +
 geom_density(alpha = 0.5, fill = "steelblue") + 
  labs(title = "Densidad Edad", x = "Valor", y = "Densidad") +
  theme_minimal() + 
  theme(legend.title = element_blank()) +  scale_x_continuous(limits = c(0, 110))  +
    theme(plot.title = element_text(size = 22)) + theme(legend.text = element_text(size = 14)) +   theme(legend.key.size = unit(0.5, "cm")) 
```


```{r}
densityplot_AlbgDL <- ggplot(data = datos, aes(x = AlbgDL)) +
 geom_density(alpha = 0.5, fill = "steelblue") + 
  labs(title = "Densidad AlbgDL", x = "Valor", y = "Densidad") +
  theme_minimal() + 
  theme(legend.title = element_blank()) +  scale_x_continuous(limits = c(0, 10)) +
    theme(plot.title = element_text(size = 22))+ theme(legend.text = element_text(size = 24)) +   theme(legend.key.size = unit(0.5, "cm")) 
```


```{r}
densityplot_TECOT <- ggplot(data = datos, aes(x = TECOT)) +
 geom_density(alpha = 0.5, fill = "steelblue") + 
  labs(title = "Densidad TECOT", x = "Valor", y = "Densidad") +
  theme_minimal() + 
  theme(legend.title = element_blank()) +  scale_x_continuous(limits = c(-100, 2500)) +
    theme(plot.title = element_text(size = 22)) + theme(legend.text = element_text(size = 24)) +   theme(legend.key.size = unit(0.5, "cm")) 
```

```{r}
densityplot_Br <- ggplot(data = datos, aes(x = Br)) +
 geom_density(alpha = 0.5, fill = "steelblue") +  # Agregar gráficos de densidad con transparencia
  labs(title = "Densidad Br", x = "Valor", y = "Densidad") +
  theme_minimal() + 
  theme(legend.title = element_blank()) +  scale_x_continuous(limits = c(0, 41)) +
    theme(plot.title = element_text(size = 22)) + theme(legend.text = element_text(size = 14)) +   theme(legend.key.size = unit(0.5, "cm")) 
```

```{r}
densityplot_Cr <- ggplot(data = datos, aes(x = Cr)) +
 geom_density(alpha = 0.5, fill = "steelblue") +
  labs(title = "Densidad Cr ", x = "Valor", y = "Densidad") +
  theme_minimal() + 
  theme(legend.title = element_blank()) +  scale_x_continuous(limits = c(0, 6)) +
    theme(plot.title = element_text(size = 22)) + theme(legend.text = element_text(size = 14)) +   theme(legend.key.size = unit(0.5, "cm")) 
```


```{r}
densityplot_ALS <- ggplot(data = datos, aes(x = ALS)) +
 geom_density(alpha = 0.5, fill = "steelblue") +  # Agregar gráficos de densidad con transparencia
  labs(title = "Densidad ALS", x = "Valor", y = "Densidad") +
  theme_minimal() + 
  theme(legend.title = element_blank()) +  scale_x_continuous(limits = c(0, 7)) +
    theme(plot.title = element_text(size = 22)) + theme(legend.text = element_text(size = 14)) +   theme(legend.key.size = unit(0.5, "cm")) 
```


```{r}
densityplot_INN <- ggplot(data = datos, aes(x = INN)) +
 geom_density(alpha = 0.5, fill = "steelblue") +  # Agregar gráficos de densidad con transparencia
  labs(title = "Densidad INN", x = "Valor", y = "Densidad") +
  theme_minimal() + 
  theme(legend.title = element_blank()) +  scale_x_continuous(limits = c(0, 10)) +
    theme(plot.title = element_text(size = 22)) + theme(legend.text = element_text(size = 14)) +   theme(legend.key.size = unit(0.5, "cm")) 
```

```{r}
densityplot_MEHT <- ggplot(data = datos, aes(x = MEHT)) +
 geom_density(alpha = 0.5, fill = "steelblue") +  # Agregar gráficos de densidad con transparencia
  labs(title = "Densidad MEHT", x = "Valor", y = "Densidad") +
  theme_minimal() + 
  theme(legend.title = element_blank()) + scale_x_continuous(limits = c(0, 40)) +
    theme(plot.title = element_text(size = 22)) + theme(legend.text = element_text(size = 14)) +   theme(legend.key.size = unit(0.5, "cm")) 
```

```{r}
library(gridExtra)
```


```{r}
plot1.numerica <- grid.arrange(densityplot_AlbgDL, densityplot_Br, nrow = 2)
plot2.numerica <- grid.arrange(densityplot_Cr, densityplot_Edad, nrow = 2)
plot3.numerica <- grid.arrange(densityplot_ALS, densityplot_INN, nrow = 2)
plot4.numerica <- grid.arrange(densityplot_TECOT, densityplot_MEHT, nrow = 2)
```
```{r}
ggsave("Figuras/plot1Numerica.jpg", plot = plot1.numerica)
ggsave("Figuras/plot2Numerica.jpg", plot = plot2.numerica)
ggsave("Figuras/plot3Numerica.jpg", plot = plot3.numerica)
ggsave("Figuras/plot4Numerica.jpg", plot = plot4.numerica)
```

# 4. DESCRIPTIVO UNIVARIANTE DE LA BASE DE DATOS. Variables cuantitativas - Figura 4

```{r}
datos$Sexo <- ifelse(as.factor(datos$Sexo) == 0, "HOMBRE", "MUJER")
datos$Sexo <- factor(datos$Sexo, levels = c("HOMBRE", "MUJER"))

datos_porcentaje_sexo <- data.frame(prop.table(table(datos$Sexo)) * 100)
```


```{r}
diagramadebarras_Sexo <- ggplot(datos_porcentaje_sexo, aes(x = Var1, y = Freq, fill = Var1)) + geom_bar(stat = "identity", position = "dodge", width = 0.7, alpha = 0.5, color = "black") + 
  labs(title = "Diagrama de Barras. Sexo",
       x = "", 
       y = " Porcentaje (%)") +  # Etiquetas de título y ejes
  theme_minimal() +  scale_fill_manual(values = c("#DEEBF7", "#2171B5")) + guides(fill = FALSE) + 
    theme(
    plot.title = element_text(size = 28), 
    axis.text.x = element_text(size = 14),
    axis.title.y = element_text(size = 24)
  )
diagramadebarras_Sexo
```

```{r}
datos$Diabetes <- ifelse(datos$Diabetes == 0, "NO", "SI")
datos$Diabetes <- factor(datos$Diabetes, levels = c("NO", "SI"))

datos_porcentaje_diabetes <- data.frame(prop.table(table(datos$Diabetes)) * 100)
```


```{r}
diagramadebarras_Diabetes <- ggplot(datos_porcentaje_diabetes, aes(x = Var1, y = Freq, fill = Var1)) + geom_bar(stat = "identity", position = "dodge", width = 0.7, alpha = 0.5, color = "black") + 
  labs(title = "Diagrama de Barras. Diabetes",
       x = "", 
       y = " Porcentaje (%)") +  # Etiquetas de título y ejes
  theme_minimal() +  scale_fill_manual(values = c("#DEEBF7", "#2171B5")) + guides(fill = FALSE) + 
    theme(
    plot.title = element_text(size = 28), 
    axis.text.x = element_text(size = 14),
    axis.title.y = element_text(size = 24)
  )
diagramadebarras_Diabetes
```


```{r}
datos$Bblockers <- as.factor(datos$Bblockers)
datos$Bblockers <- ifelse(datos$Bblockers == 0, "NO", "SI")

datos_porcentaje_bblockers <- data.frame(prop.table(table(datos$Bblockers)) * 100)
```


```{r}
diagramadebarras_Bblockers <- ggplot(datos_porcentaje_bblockers, aes(x = Var1, y = Freq, fill = Var1)) + geom_bar(stat = "identity", position = "dodge", width = 0.7, alpha = 0.5, color = "black") + 
  labs(title = "Diagrama de Barras. Bblockers",
       x = "", 
       y = " Porcentaje (%)") +  # Etiquetas de título y ejes
  theme_minimal() +  scale_fill_manual(values = c("#DEEBF7", "#2171B5")) + guides(fill = FALSE) + 
    theme(
    plot.title = element_text(size = 28), 
    axis.text.x = element_text(size = 14),
    axis.title.y = element_text(size = 24)
  )
diagramadebarras_Bblockers
```

```{r}
datos$COT <- as.factor(datos$COT)
datos$COT <- ifelse(datos$COT == 0, "CENSURA", ifelse(datos$COT == 1, "COMPLICACION", "TRASPLANTE"))
datos$COT <- factor(datos$COT, levels = c("CENSURA", "COMPLICACION", "TRASPLANTE"))

datos_porcentaje_COT <- data.frame(prop.table(table(datos$COT)) * 100)
```


```{r}
diagramadebarras_COT <- ggplot(datos_porcentaje_COT, aes(x = Var1, y = Freq, fill = Var1)) + geom_bar(stat = "identity", position = "dodge", width = 0.7, alpha = 0.5, color = "black") + 
  labs(title = "Diagrama de Barras. COT",
       x = "", 
       y = " Porcentaje (%)") +  # Etiquetas de título y ejes
  theme_minimal() +  scale_fill_manual(values = c("#DEEBF7", "#2171B5", "#08306B")) +
  guides(fill = FALSE) + 
    theme(
    plot.title = element_text(size = 28), 
    axis.text.x = element_text(size = 14),
    axis.title.y = element_text(size = 24)
  )
diagramadebarras_COT
```

```{r}
datos$EtiologiaCat <- as.factor(datos$EtiologiaCat)
datos$EtiologiaCat <- ifelse(datos$EtiologiaCat == 0, "ALD", ifelse(datos$EtiologiaCat == 1, "Viral", ifelse(datos$EtiologiaCat == 2, "Autoinmune", ifelse(datos$EtiologiaCat == 3, "NAFLD", "Otros"))))
datos$EtiologiaCat <- factor(datos$EtiologiaCat, levels = c("ALD", "Viral", "Autoinmune", "NAFLD", "Otros"))

datos_porcentaje_EtiologiaCat <- data.frame(prop.table(table(datos$EtiologiaCat)) * 100)
```


```{r}
diagramadebarras_EtiologiaCat <- ggplot(datos_porcentaje_EtiologiaCat, aes(x = Var1, y = Freq, fill = Var1)) + geom_bar(stat = "identity", position = "dodge", width = 0.7, alpha = 0.5, color = "black") + 
  labs(title = "Diagrama de Barras. EtiologiaCat",
       x = "", 
       y = " Porcentaje (%)") +  # Etiquetas de título y ejes
  theme_minimal() +  scale_fill_manual(values = c("#DEEBF7", "#9ECAE1", "#4292C6", "#2171B5","#08306B")) +
  guides(fill = FALSE) + 
    theme(
    plot.title = element_text(size = 28), 
    axis.text.x = element_text(size = 14),
    axis.title.y = element_text(size = 24)
  )
diagramadebarras_EtiologiaCat
```

```{r}
datos$ChilPughClass <- as.factor(datos$ChilPughClass)
datos$ChilPughClass <- ifelse(datos$ChilPughClass == 0, "A", ifelse(datos$ChilPughClass == 1, "B", "C"))
datos$ChilPughClass <- factor(datos$ChilPughClass, levels = c("A", "B", "C"))

datos_porcentaje_ChilPughClass <- data.frame(prop.table(table(datos$ChilPughClass)) * 100)
```


```{r}
diagramadebarras_ChilPughClass <- ggplot(datos_porcentaje_ChilPughClass, aes(x = Var1, y = Freq, fill = Var1)) + geom_bar(stat = "identity", position = "dodge", width = 0.7, alpha = 0.5, color = "black") + 
  labs(title = "Diagrama de Barras. ChilPughClass",
       x = "", 
       y = " Porcentaje (%)") +  # Etiquetas de título y ejes
  theme_minimal() +  scale_fill_manual(values = c("#DEEBF7", "#2171B5", "#08306B")) +
  guides(fill = FALSE) + 
    theme(
    plot.title = element_text(size = 28), 
    axis.text.x = element_text(size = 14),
    axis.title.y = element_text(size = 24)
  )
diagramadebarras_ChilPughClass
```

```{r}
plot1.diagramadebarras_Bblockers <- grid.arrange(diagramadebarras_Bblockers)
plot2.diagramadebarras_ChilPughClass <- grid.arrange(diagramadebarras_ChilPughClass)
plot3.diagramadebarras_COT <- grid.arrange(diagramadebarras_COT)
plot4.diagramadebarras_Diabetes <- grid.arrange(diagramadebarras_Diabetes)
plot5.diagramadebarras_EtiologiaCat <- grid.arrange(diagramadebarras_EtiologiaCat)
plot6.diagramadebarras_Sexo <- grid.arrange(diagramadebarras_Sexo)
```

```{r}
ggsave("Figuras/plot1Bblockers.jpg", plot = plot1.diagramadebarras_Bblockers)
ggsave("Figuras/plot2ChilPughClass.jpg", plot = plot2.diagramadebarras_ChilPughClass)
ggsave("Figuras/plot3COT.jpg", plot = plot3.diagramadebarras_COT)
ggsave("Figuras/plot4Diabetes.jpg", plot = plot4.diagramadebarras_Diabetes)
ggsave("Figuras/plot5EtiologiaCat.jpg", plot = plot5.diagramadebarras_EtiologiaCat)
ggsave("Figuras/plot6Sexo.jpg", plot = plot6.diagramadebarras_Sexo)
```
# 5. CORRELACIÓN LINEAL DE PEARSON - Figura 5.

```{r}
library(corrplot)
names(datos_tfm11_def)
datos_tfm1_def_numerico <- datos_tfm11_def[, c(2, 3, 5, 7, 9, 11, 14)]
datos_tfm1_def_numerico <- as.matrix(datos_tfm1_def_numerico)
```

```{r}
jpeg("Figuras/corrplot.lineal.jpeg")
matriz_cor <- cor(datos_tfm1_def_numerico)
corrplot(matriz_cor,
  method = "number",       
  type = "lower",           
  order = "hclust",         
  tl.col = "black",         
  tl.srt = 90,             
  addCoef.col = "black",  
  number.cex = 0.8,         
  tl.cex = 1.2,            
  col = colorRampPalette(c("#BB4444", "#EE9988", "#FFFFFF", "#77AADD", "#4477AA"))(50) # Paleta de colores
)
dev.off()
```


# 6. ITERACIONES GIBBS SAMPLING - Figura 6

```{r}
load("Resultados/datosfinalesN500-burnin50.RData")
```

```{r}
jpeg("Figuras/graficaGibbsSampling.jpeg")
plot(1:550, res.bvs.gibbs$incl.probRB[, 1],  xlim = c(0, 550),  
     ylim = c(0, 1), type = "l", xlab = "Iteraciones Gibbs Sampling", ylab = "Probabilidad  de inclusión RB")
for (j in 2:dim(res.bvs.gibbs$incl.probRB)[2]) {
  lines(1:550, res.bvs.gibbs$incl.probRB[, j], type = "l")
}
```


# 7. ESTADISTICO R DE GELMAN- RUBIN Y NÚMERO EFECTIVO DE SIMULACIONES.
```{r}
load("Resultados/Modelomultivariante.RData")
```

Estadístico R de Gelman - Rubin
```{r}
dat <- c(Resul.j1$Rhat$beta1, Resul.j1$Rhat$beta2, Resul.j1$Rhat$alpha, Resul.j1$Rhat$lambda)
```

```{r}
# Crear un data frame con los valores de Rhat
data <- data.frame(
  index = 1:12,
  Rhat = dat,  
  labels = c("beta1[1]", "beta1[2]", "beta1[3]", "beta1[4]", "beta1[5]",
                         "beta2[1]", "beta2[2]", "beta2[3]", "alpha[1]", "alpha[2]", 
                         "lambda[1]", "lambda[2]")
)
```

```{r}
plotRGelmanRubin<-ggplot(data, aes(x = index, y = Rhat)) +
  geom_point(aes()) + 
  geom_hline(aes(yintercept = 1.1), linetype = "dashed") + 
  ylim(1, 1.1) +  # Establecer límite superior en 1.1
  scale_x_continuous(breaks = 1:12, labels = data$labels) + 
  labs(title = "Valor de Rhat para los parámetros estimados", x = "Parámetros", y = "Rhat") +
  theme_minimal() +  theme(axis.text.x = element_text(angle = 45, hjust = 1))
```

```{r}
ggsave("Figuras/plotRgelman-Rubin.jpg", plot = plotRGelmanRubin)
```
```{r}
dat_neff <- c(Resul.j1$n.eff$beta1, Resul.j1$n.eff$beta2, Resul.j1$n.eff$alpha, Resul.j1$n.eff$lambda)
data <- data.frame(
  index = 1:12,
  neff = dat_neff,  
  labels = c("beta1[1]", "beta1[2]", "beta1[3]", "beta1[4]", "beta1[5]",
             "beta2[1]", "beta2[2]", "beta2[3]", "alpha[1]", "alpha[2]", 
             "lambda[1]", "lambda[2]")
)
```


```{r}
plotneff<-ggplot(data, aes(x = index, y = neff)) +
  geom_point(aes()) +  
  geom_hline(aes(yintercept = 100)) +  
  geom_hline(yintercept = c(100, 1000), linetype = "dashed", color = "black") +  
  ylim(0, max(data$neff) + 200) +  # Establecer límites del eje y
  scale_x_continuous(breaks = 1:12, labels = data$labels) + 
  labs(title = "Valor de neff para los parámetros estimados", x = "Parámetros", y = "neff") +
  theme_minimal() +  theme(axis.text.x = element_text(angle = 45, hjust = 1)) +# Aplicar tema minimalista
  geom_rect(aes(xmin = 2.8, xmax = 5.0, ymin = 1100, ymax = 2300), fill = NA, color="black", alpha = 0.1) + 
  annotate("text", x = 3.0, y = 1700, label = "y = 1000", color = "darkgreen", angle = 0, hjust = 0) 
```


```{r}
ggsave("Figuras/plotNeff.jpg", plot = plotneff)
```

